【裁判字號】    95,上訴,907
【裁判日期】    950630
【裁判案由】    違反毒品危害防制條例
【裁判全文】
臺灣高等法院高雄分院刑事判決         95年度上訴字第907號
上  訴  人  臺灣高雄地方法院檢察署檢察官
被      告  甲○○
                    另案於臺灣高雄監獄
上列上訴人因被告違反毒品危害防制條例案件，不服臺灣高雄地
方法院95年度訴字第989 號中華民國95年4 月25日第一審判決（
起訴案號：臺灣高雄地方法院檢察署95年度毒偵字第857 號），
提起上訴暨併案審理（同署95年度毒偵字第3937號），本院判決
如下：
    主  文
原判決撤銷。
甲○○連續施用第一級毒品，累犯，處有期徒壹年貳月。扣案附
表編號一所示毒品海洛因1 包（淨重零點零參公克，空包裝重零
點壹貳公克）沒收銷毀、附表編號二所示之針筒貳支均沒收。
    事  實
一、甲○○(1)於民國91年間，因施用毒品案件，經臺灣高雄地方
    法院以91年度毒聲字第3292號裁定送觀察勒戒，因有繼續施
    用毒品傾向，再經臺灣高雄地方法院以91年度毒聲字第6450
    號裁定強制戒治，於92年3 月28日停止戒治出屏東戒治所，
    於92年9 月27日強制戒治期滿執行完畢，並經台灣高雄地方
    法院檢察署檢察官提起公訴，經臺灣高雄地方法院以91年度
    訴字第3147號判處有期徒刑10月確定；(2)復於93年間，因施
    用毒品案件，經臺灣高雄地方法院以93年度訴字第903 號判
    處有期徒刑8 月確定，前揭(1)(2)罪接續執行，於94年1 月20
    日縮短刑期假釋出監，於94年5 月3 日假釋期滿未經撤銷，
    視為執行完畢。詎其仍未戒除毒癮，竟基於施用第一級毒品
    海洛因之概括犯意，於上開強制戒治期滿釋放後之5 年內，
    自95年1 月10日晚間7 時許至同年2 月22日上午某時許，在
    其位於高雄縣鳳山市○○○路338 巷4 之3 號租屋處，以將
    海洛因摻入蒸餾水中用針筒注射之方式，連續施用第一級毒
    品海洛因多次，嗣分別為警於如附表所示之時間、地點盤查
    或搜索，並經採集其尿液及扣得附表所示第一級毒品海洛因
    、施用工具而查獲。
二、案經高雄縣政府警察局鳳山分局報告台灣高雄地方法院檢察
    署檢察官偵查起訴暨移送併案審理。
    理  由
壹、程序方面：
    按本件被告甲○○所犯係死刑、無期徒刑、最輕本刑為3 年
    以上有期徒刑以外之罪，其就前揭被訴事實為有罪之陳述，
    經告知簡式審判程序之旨，並聽取其與公訴人之意見後，本
    院認無不得或不宜改依簡式審判程序進行之處，爰依刑事訴
    訟法第273 條之1 第1 項、第284 條之1 ，裁定進行簡式審
    判程序。證據調查不受刑事訴訟法第159 條第1 項、第161
    之2 、之3 、第163 條之1 、第164 條至第170 條等調查程
    序之限制，先予敘明。
貳、實體方面：
一、訊據被告甲○○對於上揭犯罪事實坦承不諱，本院復審酌：
  (一)查被告前於民國91年間，因施用毒品案件，經原審法院以91
    年度毒聲字第3292號裁定送觀察勒戒，因有繼續施用毒品傾
    向，再經原審法院以91年度毒聲字第6450號裁定強制戒治，
    於92年3 月28日停止戒治出屏東戒治所，於92年9 月27日強
    制戒治期滿執行完畢之事實，有臺灣高等法院被告前案紀錄
    表、臺灣高雄地方法院檢察署刑案資料查註紀錄表各1 份在
    卷可按。是被告於涉本案之前，業曾犯施用毒品，並經強制
    戒治期滿執行完畢甚明。
  (二)次查，經警將被告於附表編號一、二、三所示時、地遭查獲
    時所採集之尿液送驗結果，均係呈嗎啡陽性反應，此有嫌疑
    人尿液採集編號對照表3紙、台灣檢驗科技股份有限公司95
    年1 月27日編號KＺ000000000000號（95年度毒偵字第857 號
    第31頁）、95年2 月20日編號KＺ000000000000號濫用藥物尿
    液檢驗報告（95年度毒偵字第1496號第40頁）、以及高雄市
    立凱旋醫院95年3 月16日轉碼編號A00000000 號（三民二分
    局警卷第6 頁）檢驗報告單各1 紙附卷可稽。
  (三)又於附表編號一所示時、地扣得之海洛因粉末1 包，經送驗
    結果，均係第一級毒品海洛因屬實（淨重0.03公克，空包裝
    重0.12公克），此有法務部調查局調科壹字第220022747 號
    鑑定通知書（原審卷第32頁）乙份在卷為佐。
  (四)準此而論，被告之尿液經檢驗結果，既均係呈嗎啡陽性反應
    ，且扣案物品亦檢驗出海洛因陽性反應，顯見被告應有在前
    揭犯罪時間施用第一級毒品海洛因之行為甚明。
二、查海洛因屬毒品危害防制條例第2 條第2 項第1 款所規定之
    第一級毒品，核被告所為，係犯毒品危害防制條例第10條第
    1 項施用第一級毒品罪。被告持有第一級毒品，復進而施用
    ，其持有毒品之低度行為，應為施用第一級毒品之高度行為
    所吸收，不另論罪。被告先後多次施用第一級毒品之犯行，
    時間緊接，所犯構成要件相同，顯係基於概括犯意為之，為
    連續犯，依刑法第56條規定，以一罪論，並加重其刑。檢察
    官移送併辦部分（95年度毒偵字第3937號）雖未經起訴，惟
    此部分既與前開起訴並經判決部分有連續犯之裁判上一罪關
    係，為起訴效力所及，本院自應一併予以審理。又被告(1)於
    民國91年間，因施用毒品案件，經判處有期徒刑10月確定；
    (2)復於93年間，因施用毒品案件，經判處有期徒刑8 月確定
    ，前揭(1)(2)罪接續執行，於94年1 月20日縮短刑期假釋出監
    ，於94年5 月3 日假釋期滿未經撤銷，視為執行完畢之事實
    ，有台灣高等法院被告前案紀錄表可稽，被告於有期徒刑執
    行完畢後5 年以內，再犯本件有期徒刑以上之罪，為累犯，
    應依刑法第47條規定加重其刑，並依法遞加重之。
三、原審予以論罪科刑，固非無見。惟被告於95年1 月27日15時
    10分第2 次查獲後迄95年2 月22日14時30分第3 次查獲為止
    ，仍有施用毒品犯行，原審未及併審，容有未合。檢察官執
    此上訴指摘原判決不當，為有理由，自應由本院將原判決撤
    銷改判。審酌被告前因施用毒品案件，經送勒察勒戒執行後
    仍不知悔改，再次為本件施用毒品之犯行，顯見被告並不知
    悔改施用毒品之惡習，惟念及被告犯後坦承犯行，及其施用
    毒品之犯行，係戕害自身身體健康，並未危及他人，犯後態
    度良好等一切情狀，爰量處如主文第二項所示之刑。扣案附
    表編號一所示之海洛因屬第一級毒品，爰依毒品危害防制條
    例第18條第1 項前段規定，宣告沒收銷燬（其包裝因包覆該
    毒品，其上顯留有該毒品之殘渣，衡情自難與之剝離，當應
    整體視之為毒品，連同該包裝併予宣告沒收銷燬之）。至鑑
    驗耗用之毒品既已滅失，自毋庸宣告沒收銷燬。扣案附表編
    號二所示之注射針筒2 支，為被告所有，供施用第一級毒品
    海洛因所用之物，業據被告供明在卷，惟無證據證明係專供
    施用毒品使用，故非屬毒品危害防制條例第18條第1 項前段
    規定之專供施用毒品之器具，另依刑法第38條第1 項第2 款
    規定，併予宣告沒收。
據上論結，應依刑事訴訟法第369 條第1 項前段、第364 條、第
273 條之1 第1 項、第299 條第1 項前段，毒品危害防制條例第
10 條 第1 項、第18條第1 項前段，刑法第11條、第56條、第47
條，第38條第1 項第2 款，判決如主文。
本案經檢察官邱榮藏到庭執行職務。
中    華    民    國    95    年    6     月    30    日
                  刑事第八庭    審判長法  官  李炫德
                                      法  官  李淑惠
                                      法  官  簡志瑩
以上正本證明與原本無異。
如不服本判決應於收受本判決後10日內向本院提出上訴書狀，其
未敘述上訴理由者，並得於提起上訴後10日內向本院補提理由書
狀（均須按他造當事人之人數附繕本）「切勿逕送上級法院」。
中    華    民    國    95    年    6     月    30    日
                                      書記官  白  蘭
附錄本件判決論罪科刑法條：
毒品危害防制條例第10條第1項
施用第一級毒品者，處 6 月以上 5 年以下有期徒刑。
附表
┌───┬────┬──────────┬───────┐
│編  號│查獲時間│查    獲    地   點 │扣  案  物 品 │
├───┼────┼──────────┼───────┤
│1 、94│95年1 月│高雄縣鳳山市○○○路│第一級毒品海洛│
│年度毒│13日下午│336 巷4 號前為警臨檢│因1 包（淨重0.│
│偵字第│4時5分許│盤查                │03公克，空包裝│
│857號 │        │                    │重0.12公克）  │
├───┼────┼──────────┼───────┤
│2 、94│95年1 月│高雄縣鳳山市○○○路│供施打第一級毒│
│年度毒│27日15時│338巷4之3 號租屋處，│品海洛因所用之│
│偵字第│10分許  │為警持本院核發之搜索│注射針筒2支   │
│1496號│        │票搜索              │              │
├───┼────┼──────────┼───────┤
│3 、95│95年2 月│高雄市○○○路與大昌│              │
│年度毒│22日14時│二路口              │              │
│偵字第│30分許  │                    │              │
│3937號│        │                    │              │
└───┴────┴──────────┴───────┘


司法院資訊處製作；財團法人民間司法改革基金會備份。
